臺灣臺中地方法院刑事判決　　　　　　　 94年度訴字第409號
公　訴　人　臺灣臺中地方法院檢察署檢察官
被　　　告　甲○○
　　 　　　　　　　　　(
上列被告因毒品危害防制條例案件，經檢察官提起公訴（94年度
毒偵字第188、第202號），暨聲請併案辦理（臺灣彰化地方法院
檢察署94年度毒偵字第1361號、臺灣臺中地方法院檢察署94年度
毒偵字第3588號），被告於準備程序中就被訴及聲請併案辦理之
事實均為有罪之陳述，受命法官於聽取當事人之意見後，由本院
合議庭裁定改以簡式審判程序判決如下：
    主    文
甲○○連續施用第一級毒品，處有期徒刑拾月；扣案之海洛因貳
包（驗餘淨重計零點貳參公克）、海洛因壹包（毛重零點參公克
）、摻有海洛因之香菸參支，均沒收銷燬之，海洛因包裝袋貳個
、葡萄糖貳包（毛重計貳點柒公克），均沒收。又連續施用第二
級毒品，處有期徒刑陸月；扣案之甲基安非他命貳包（毛重計壹
點參捌公克）沒收銷燬之，吸食器壹組沒收。應執行有期徒刑壹
年貳月；扣案之海洛因貳包（驗餘淨重計零點貳參公克）、海洛
因壹包（毛重零點參公克）、摻有海洛因之香菸參支、甲基安非
他命貳包（毛重計壹點參捌公克），均沒收銷燬之，海洛因包裝
袋貳個、葡萄糖貳包（毛重計貳點柒公克）、吸食器壹組，均沒
收。
    犯罪事實
一、甲○○於民國九十三年間，曾因施用毒品案件，經臺灣南投
    地方法院裁定送觀察、勒戒後，無繼續施用毒品之傾向，於
    九十三年十月十五日執行完畢而釋放，並經臺灣南投地方法
    院檢察署檢察官於九十三年十月十五日以九十三年度毒偵字
    第1133號為不起訴處分確定。猶不知悔改，復基於施用第一
    級毒品之概括犯意，自九十三年十二月二十八日起至九十四
    年七月十二日十六時許止，在臺中市○○區○○路4段672號
    6 樓20室及臺中市○○○路103之1號3樓C室，以將第一級毒
    品海洛因摻入香菸內抽吸之方式，施用海洛因多次，另基於
    施用第二級毒品之概括犯意，自九十三年十一月中旬某日起
    至九十四年七月十日十八時許止，在前揭處所，以將第二級
    毒品甲基安非他命置於吸食器內再以火燒烤待產生白煙後吸
    用該煙霧之方式，施用甲基安非他命多次。嗣於九十三年
    十二月三十日十七時五十五分許，在臺中市○○區○○路4
    段672號6樓20室為警查獲，並扣得其所有施用剩餘之海洛因
    二包（驗餘淨重計0.23公克）、甲基安非他命二包（毛重計
    1.38公克）、供施用甲基安非他命用之吸食器一組，九十
    三年十二月三十一日二十一時三十分許，在停放於臺中市○
    區○村路○段56號地下停車場車牌5R-3000號之自小客車內為
    警查獲，並扣得其所有供施打海洛因用之葡萄糖二包（毛重
    計2.7公克），九十四年三月九日十七時五十分許，在彰
    化縣秀水鄉○○村○○路○段356號前為警查獲，並扣得其所
    有摻有海洛因之香菸三支，本案於九十四年七月八日發布
    通緝後，旋於九十四年七月十二日二十二時十分許，在臺中
    市○○○路103之1號3樓C室為警緝獲，並扣得其所有施用剩
    餘之海洛因一包（毛重0.3公克）。
二、案經臺中市警察局第五分局、第四分局、彰化縣警察局鹿港
    分局、南投縣警察局集集分局報請臺灣臺中地方法院檢察署
    及臺灣彰化地方法院檢察署檢察官偵查起訴暨聲請併案辦理
    。
    理  由
一、上揭犯罪事實業據被告甲○○於警詢、檢察官偵訊中及本院
    審理時坦承不諱，且其四次被查獲後經警察採其尿液送鑑驗
    結果，第次均呈嗎啡及甲基安非他命陽性反應，第
    次呈甲基安非他命陽性反應，此有中山醫學大學附設醫院藥
    物濫用檢測中心、彰化縣衛生局、詮昕科技股份有限公司所
    出具之濫用藥物尿液檢驗報告計四紙附卷可稽（參本院卷第
    21 、22、132、140頁），並有扣案之海洛因三包、甲基安
    非他命二包、摻有海洛因之香菸三支、葡萄糖二包、吸食器
    一組足憑，而第次扣得之該二包海洛因，經送鑑定結果，
    亦認含第一級第六項毒品海洛因成分（驗餘淨重計0.23公克
    ），此有法務部調查局九十四年三月八日調科壹字第120015
    306號鑑定通知書一份在卷可佐（參本院卷第71頁）。又被
    告於九十三年間，曾因施用毒品案件，經臺灣南投地方法院
    裁定送觀察、勒戒後，無繼續施用毒品之傾向，於九十三年
    十月十五日執行完畢而釋放，並經臺灣南投地方法院檢察署
    檢察官於九十三年十月十五日以九十三年度毒偵字第1133號
    為不起訴處分確定乙情，有被告之全國施用毒品紀錄表（參
    第188號偵卷第2頁）及臺灣高等法院被告全國前案紀錄表（
    參本院卷第147頁）各一份存卷足參。被告於觀察、勒戒執
    行完畢釋放後，五年內再犯毒品危害防制條例第十條之罪，
    事證已臻明確，犯行應堪認定。
二、核被告所為，係犯毒品危害防制條例第十條第一項之施用第
    一級毒品罪、同條第二項之施用第二級毒品罪。其因施用海
    洛因、甲基安非他命而持有第一級毒品及第二級毒品之行為
    ，各為施用第一級、第二級毒品行為所吸收，均不另論罪。
    又(一)被告多次施用第一級及第二級毒品之犯行，各時間緊接
    ，方法相同，觸犯構成要件相同之罪名，各顯係基於概括犯
    意為之，各應依連續犯規定論以一罪，並加重其刑，(二)被告
    所犯二罪，係犯意各別、行為互異，應予分論併罰，(三)起訴
    書雖載被告自九十三年十一月中旬某日起至同年十二月三十
    日凌晨三時許止，各施用海洛因及甲基安非他命多次，惟本
    院前揭認定之被告施用第一級及第二級毒品時間，業據被告
    自白在卷，並經檢察官就其於犯罪事實欄時間被查獲部
    分聲請併案辦理，且該二次為警查獲後，警察採其尿液送鑑
    驗結果，均呈嗎啡及甲基安非他命陽性反應（參前揭驗尿報
    告），故可確定，再被告自白之時間與起訴書所載之時間未
    重疊部分之施用行為，與起訴事實有連續犯之裁判上一罪關
    係，為起訴效力所及，本院自得併予審理，另被告於第次
    被查獲後，雖在警詢及檢察官偵訊中自白其自九十三年十一
    月中旬某日起開始施用海洛因，然其於本院改稱係自九十三
    年十二月二十八日才開始施用海洛因（參本院卷第132頁筆
    錄），本院忖諸被告前後供詞不一，其於警詢及檢察官偵訊
    中所自白之開始施用海洛因時間即有瑕疵，及無證據可資證
    明被告係自九十三年十一月中旬某日起即開始施用海洛因，
    且被告既已坦承施用海洛因之行為，當無就自何時開始施用
    部分刻意隱瞞之理等情，認被告應係自九十三年十二月二十
    八日開始施用海洛因無訛，而因公訴人認被告自九十三年十
    一月中旬某日起至九十三年十二月二十七日止，亦有施用海
    洛因之行為，與前揭起訴論罪科刑之事實，有連續犯之裁判
    上一罪關係，是以就該段時間不成立犯罪之部分，不另為無
    罪之諭知。爰審酌被告犯後坦認所為態度良好，所為並未積
    極侵害他人權益，惟一再施用毒品悔意不堅等一切情狀，分
    別量處如主文所示之刑，並定其應執行之刑。扣案之海洛因
    二包（驗餘淨重計0.23公克）、海洛因一包（毛重0.3公克
    ）、摻有海洛因之香菸三支（海洛因與香菸已無法剝離）、
    甲基安非他命二包（毛重計1.38公克），依毒品危害防制條
    例第十八條第一項前段之規定，均應併予宣告沒收銷燬之，
    盛裝第次被查獲之該二包海洛因之袋子二個、葡萄糖二包
    （毛重計2.7公克）均係被告所有供施用海洛因所用之物，
    吸食器一組，係被告所有供施用甲基安非他命所用之物，此
    經被告陳明在卷，依刑法第三十八條第一項第二款之規定，
    亦均併為沒收之宣告。
據上論斷，應依刑事訴訟法第二百七十三條之一第一項、第二百
九十九條第一項前段，毒品危害防制條例第十條第一項、第二項
、第二十三條第二項、第十八條第一項前段，刑法第十一條、第
五十六條、第五十一條第五款、第三十八條第一項第二款，判決
如主文。
中　　華　　民　　國　　94　　年　　8 　　月　　23　　日
                        法  官  李秋娟
上為正本係照原本作成
如不服本判決，應於判決送達後十日內向本院提出上訴狀，上訴
於臺灣高等法院臺中分院( 須附繕本 )。
中　　華　　民　　國　　94　　年　　8 　　月　　23　　日
                        書記官  吳慕先
附錄論罪科刑法條
毒品危害防制條例第十條：
施用第一級毒品者，處六個月以上五年以下有期徒刑。
施用第二級毒品者，處三年以下有期徒刑。
